【裁判字號】    92,上易,1205
【裁判日期】    920626
【裁判案由】    竊盜
【裁判全文】
臺灣高等法院刑事判決                          九十二年度上易字第一二０五號
    上  訴  人  臺灣士林地方法院檢察署檢察官
    被      告  壬○
右上訴人因被告竊盜案件，不服臺灣士林地方法院九十一年度易字第七四八號，中華
民國九十二年三月七日第一審判決（起訴案號：臺灣士林地方法院檢察署九十一年度
偵字第八八八０號、併案審理案號：臺灣新竹地方法院檢察署九十一年度偵字第六五
九六號、台灣台北地方法院檢察署九十二年度偵字第六六七三、六八五０、八八九一
、一０七六一、一０八九一、一０八九二、一０八九三、一一九五０號），提起上訴
，本院判決如左：
    主  文
原判決撤銷。
壬○連續竊盜，累犯，處有期徒刑貳年。
    事  實
一、壬○曾有詐欺、侵占、公共危險、竊盜等前科，最後一次於民國九十年間，因犯
    竊盜罪，經臺灣臺北地方法院以九十年度易字第四五二號判處有期徒刑一年四月
    確定，於九十一年六月十五日縮刑期滿執行完畢（構成累犯）。其有前述犯罪科
    刑執行紀錄，猶不知悔改，竟基於意圖為自己不法之所有之概括犯意，連續：
(一)於九十一年八月一日晚間七時三十分許，在臺北市大同區○○○路○段一一四號
    前，適見店門外吊掛衣服販售，遂徒手竊取戊○○○所有之衣服三十八件，價值
    計約新臺幣（下同）一萬多元，得手後欲離去時，旋為警在上址查獲。
(二)於九十一年八月十三日下午三時許，在臺北市大同區○○○路○段二十二號前，
    徒手竊取癸○○所有以衣架吊掛於該處門外待售價值共計一萬四千元之衣服七件
    ，得手後正欲離去之際，即經癸○○先生報警查獲。
(三)於九十一年八月十九日下午二時四十分許，在新竹市○○路二五０號超越服飾店
    前，徒手竊取己○○所有吊掛於商店門外待售之衣服十件，價值共計一萬四千元
    ，得手後，隨即於同日下午二時四十五分許，為警在新竹市○○路二二三巷前查
    獲。
(四)於九十二年一月十四日下午五時四十分左右，在台北市萬華區○○○路○段一０
    八號之名品服飾店，趁被害人丁○○不注意之際，竊取冬季長袖鋪棉外套七件，
    價值約新台幣一萬四千元，得手後，經被害人報警當場逮捕。
(五)於九十二年三月八日下午八時四十分許，在台北市○○區○○路一段二一四之一
    號『東隆美髮材料行』，趁被害人庚○○不注意之際，竊取資生堂牌香皂一盒（
    六塊裝）得手後逃離現場，為庚○○發現報警追緝，在台北市○○區○○路一段
    二一二巷口，當場逮捕。
(六)於九十二年三月二十七日下午七時三十分許，在台北市○○區○○路八四號『龍
    山精品店』，趁被害人乙○○不注意之際，竊取西裝褲七條，得手後，被乙○○
    發現，報警當場逮捕。
(七)於九十二年四月二十三日十七時許，在台北市○○區○○街七十六巷一之一號之
    美華服裝行，趁被害人丙○○不注意之際，竊取被害人商店內服飾十九件，價值
    約新台幣四千七百五十元，經被害人報案後，為警在台北市○○區○○街七六巷
    七號前查獲。
(八)於九十二年五月十六日下午六時四十五分許，在台北市○○區○○街七六巷九號
    之憲明服裝行，徒手竊取辛○○所有之女用洋裝八件，價值約新台幣一千兩百元
    ，得手後欲離去時，為警在上址查獲。
二、案經臺北市政府警察局大同分局報請臺灣士林地方法院檢察署檢察官偵查起訴及
    臺灣新竹地方法院檢察署檢察官、臺灣臺北地方法院檢察署檢察官移請併案審理
    。
    理  由
一、被告經合法傳喚未到庭辯解，惟右揭連續行竊吊掛於商店門口衣物及店內商品之
    事實，分別據被告壬○於警訊、偵查及原審審理中坦承不諱，核與被害人戊○○○、癸○○、己○○、辛○○、丙○○、呂玉煤、庚○○、乙○○陳述之衣物遭
    竊情節相符，復有被害人出具之贓物認領保管單八紙，及於被害人丙○○商店所
    採集到被告左手中指指紋一枚有內政部警政署刑事警察局指紋鑑驗報告乙紙附卷
    可稽（見本院卷第四七頁），足證被告之自白與事實相符。按搶奪罪以乘人不備
    ，不及抗拒，公然掠取其財物為成立要件，與竊取者係乘人不知，以和平或秘密
    方法竊得其物之情形，迥然有別（最高法院七十五年度臺上字第六三四號判決參
    照），就事實欄一、犯罪事實(一)部分，被害人戊○○○證稱：「該歹徒趁我不注
    意之時，拿走我掛在騎樓的衣服，快步逃逸」、「我當時是在講電話，突然看到
    被告將我的衣服全部抱走，我追出來」等語在卷（參甲○九十一年度偵字第八一
    二五號卷第十頁背面、第四十七頁背面），被告亦供述：「我站外面可見到老板
    娘，老板娘面向裡面（背對我）在整理東西，當時無別的店員，我趁老板未注意
    到我時拿的」（參甲○九十一年度偵字第八一二五號卷第二十八頁背面），就事
    實欄一、犯罪事實(二)部分，被害人癸○○陳稱：被告係偷竊伊掛在門外欲售之衣
    服（參甲○九十一年度偵字第八八八０號卷第十八頁），就事實欄一、犯罪事實
    (三)部分，被害人己○○指稱：「該男子原先是站在騎樓下挑衣服，我有看到，並
    未上前寒喧，我轉頭忙一下，再轉回來，他已抱一些衣服往前跑」、「他動手拿
    衣服時我並沒看到，我看到時他已拿著衣服在雙黃線」等語明確（參甲○九十一
    年度偵字第九六七三號卷第十八頁背面、第十九頁正面），就事實欄一、犯罪事
    實(四)部分，被害人辛○○指稱：「我當時正在算帳，有一名男子趁我不注意時在
    店門口竊走洋裝」（見北檢九十二年度偵字第一一九五０號卷），就事實欄一、
    犯罪事實(五)部分，被害人丙○○陳稱：「有一名男子從我的店走過，就從店裡的
    騎樓地趁我不注意把我的衣服總共有十九件偷走」（見北檢九十二年度偵字第一
    ０七六一號卷），就事實欄一、犯罪事實(六)部分，被害人丁○○指稱：「我當時
    在店裡講電話時發現有人在我店門口竊取衣服‧‧‧，發現該名胖胖老年人，身
    穿藍色外套，兩手抱著我們店裡衣服‧‧‧」（見北檢九十二年度偵字第六八五
    ０卷第六頁背面），就事實欄一、犯罪事實(七)部分，被害人庚○○陳稱：「我在
    所經營的東隆美髮材料行看店之際，有一名男子至店門察看櫃臺商品，趁我不察
    之際取走資生堂牌香皂一盒‧‧‧」（見北檢九十二年度偵字第六六七三號卷第
    五頁背面），綜上可知被告前開八次拿取衣物商品之行為，均係乘店主不注意或
    不知時，以和平手段為之，並未有不法腕力之掠取行為，應為竊盜而非搶奪甚明
    。本件事證明確，被告竊盜犯行洵堪認定，應依法論科。
二、核被告所為，係犯刑法第三百二十條第一項之竊盜罪。被告先後八次竊盜犯行，
    時間緊接，觸犯構成要件相同之罪名，顯係基於概括犯意反覆為之，為連續犯，
    應依刑法第五十六條之規定以一罪論，並加重其刑。本件起訴事實雖未敘及被告
    如事實欄一、犯罪事實(一)及(三)至(八)之犯行，然檢察官就犯罪事實之一部起訴者，
    其效力及於全部，該部分事實與公訴人起訴之犯罪事實既具有連續犯之裁判上一
    罪關係，依審判不可分之原則，此部分應為起訴效力所及，本院自應併予審究。
    查被告有事實欄所載之犯罪科刑執行紀錄，此有本院被告全國前案紀錄表、臺灣
    士林地方法院檢察署刑案資料查註紀錄表在卷可佐，其受有期徒刑之執行完畢後
    ，五年以內再犯本件有期徒刑以上之罪，係屬累犯，應依刑法第四十七條之規定
    遞加重其刑。原審據以被告論罪科刑，固非無見，惟查，併案審理部分即事實欄
    一，犯罪事實(四)至(八)部分，原審未及審酌，即有未合。檢察官執此上訴，核有理
    由，應由本院將原判決撤銷改判，爰審酌被告之品行及生活狀況、年事已高，尋
    找工作不易以致犯竊盜罪之動機及目的、年輕時有多次竊盜前科，猶不思及時悔
    悟，改過遷善以求安養餘年、犯罪之手段、各次竊得財物之價值及犯罪後承認犯
    行，態度良好等一切情狀，量處被告如主文第二項所示之刑。查被告所行竊之物
    均為商店內吊掛之衣服，價值並不多，本院認宣告二年有期徒刑，已可收儆戒之
   效，應無再宣 告保安處分之必要，附此敘明。
三、被告經合法傳喚，無正當理由未到庭辯解，爰不待其陳述，逕行判決之。
據上論斷，應依刑事訴訟法第三百六十九條第一項前段、第三百六十四條、第二百九
十九條第一項前段、第三百七十一條，刑法第五十六條、第三百二十條第一項、第四
十七條，罰金罰鍰提高標準條例第一條前段，判決如主文。
本案經檢察官王安明到庭執行職務。
中      華      民      國    九十二    年      六      月    二十六    日
                        臺灣高等法院刑事第七庭
                            審判長法  官  吳  啟  民
                                  法  官  林  瑞  斌
                                  法  官  蘇  隆  惠
右正本證明與原本無異。
不得上訴。
                                  書記官  周  素  秋
中      華      民      國    九十二    年      六      月    二十七    日
附錄本案論罪科刑法條：
刑法第三百二十條第一項：
意圖為自己或第三人不法之所有，而竊取他人之動產者，為竊盜罪，處五年以下有期
徒刑、拘役或五百元以下罰金。


司法院資訊處製作；財團法人民間司法改革基金會備份。
